【裁判字號】    95,台非,96
【裁判日期】    950511
【裁判案由】    違反著作權法
【裁判全文】
最高法院刑事判決                九十五年度台非字第九六號
    上  訴  人  最高法院檢察署檢察總長
    被      告  甲○○
                        號3樓.
上列上訴人因被告違反著作權法案件，對於台灣台北地方法院中
華民國九十四年十二月二十日第一審確定刑事簡易判決（九十四
年度簡字第三○六六號，檢察官聲請簡易判決處刑案號：九十四
年度偵字第二○六二○號），認為違法，提起非常上訴，本院判
決如下：
    主  文
原判決關於違背法令部分撤銷。
    理  由
非常上訴理由稱：「按判決適用法則不當者，為違背法令，刑事
訴訟法第三百七十八條後段定有明文。又一行為而觸犯數罪名，
或犯一罪而其方法或結果之行為犯他罪名者，從一重處斷，刑法
第五十五條亦有明文規定。本件確定判決認被告甲○○所為，係
犯刑法第三百零六條第一項、第三百二十條第一項及著作權法第
九十一條第一項等罪，而所犯三罪間，有方法目的之牽連關係，
固無違誤。然竟未依法從一重以刑法第三百二十條第一項處斷，
而以著作權法第九十一條第一項之重製他人著作罪論斷，自有判
決適用法則不當之違背法令，爰依刑事訴訟法第四百四十一條、
第四百四十三條提起非常上訴，以資糾正」。
本院按判決適用法則不當者，為違背法令，刑事訴訟法第三百七
十八條後段定有明文。又犯一罪而其方法或結果之行為犯他罪名
者，從一重處斷，刑法第五十五條後段亦著有規定。本件確定判
決認定被告甲○○原係台北市○○區○○街三十一號七樓承煬證
券投資顧問股份有限公司員工，已於民國九十三年十二月十日離
職，意圖為自己不法所有並侵害他人著作權之犯意，於九十四年
七月二日上午六時四十一分許，趁無人上班之機會，侵入該公司
，將該公司享有著作權之「世紀多空大圖鑑」、「選擇權天龍八
部終極班」、「盤中九式，三大指標分析」、「國人十大投資敗
因」等資料，以影印方式重製後攜出，而竊得該資料，並侵害該
公司之著作財產權等情。因認被告所為，係犯刑法第三百零六條
第一項、第三百二十條第一項及著作權法第九十一條第一項之罪
，所犯三罪間，有方法目的之牽連關係，固非無見。但未依法從
一重論以刑法第三百二十條第一項之竊盜罪，逕從輕依著作權法
第九十一條第一項，論被告擅自以重製之方法侵害他人之著作財
產權，處有期徒刑三月，如易科罰金，以三佰元折算一日。顯有
判決適用法則不當之違背法令。案經確定，非常上訴意旨執以指
摘，洵有理由，惟原判決尚非不利於被告，應僅將原判決關於違
背法令部分撤銷，以資糾正。
據上論結，應依刑事訴訟法第四百四十七條第一項第一款前段，
判決如主文。
中    華    民    國  九十五  年    五    月   十一   日
                      最高法院刑事第二庭
                          審判長法官  紀  俊  乾
                                法官  黃  正  興
                                法官  陳  東  誥
                                法官  劉  介  民
                                法官  郭  毓  洲
      本件正本證明與原本無異
                                      書  記  官
中    華    民    國  九十五  年    五    月   十五   日
                                                    Ａ


司法院資訊處製作；財團法人民間司法改革基金會備份。
